【裁判字號】    98,交抗,194
【裁判日期】    980826
【裁判案由】    聲明異議
【裁判全文】
臺灣高等法院臺南分院交通事件裁定
抗  告  人
即受處分人  甲○○○
上列抗告人因違反道路交通管理處罰條例案件，不服臺灣臺南地
方法院中華民國98年7月21日裁定（98年度交聲字第822號；嘉義
區監理所麻豆監理站，98年6月15日所為之裁決處分案號：麻監
裁罰字第裁75-ZHC078295號），提起抗告，本院裁定如下：
    主  文
抗告駁回。
    理  由
一、按受處分人不服道路交通管理處罰條例第8條所定主管機關
    所為之處罰者，得於接到裁決書之翌日起20日內，向管轄地
    方法院聲明異議；又交通法庭認聲明異議不合法律上之程式
    ，且其不合法律上之程式無從補正者，應以裁定駁回之，道
    路交通管理處罰條例第87條第1項、道路交通案件處理辦法
    第18條分別定有明文。次按處理違反道路交通管理事件，有
    關文書送達之程式，依行政程序法之規定；送達，於應受送
    達人之住居所、事務所或營業所為之；於應送達處所不獲會
    晤應受送達人時，得將文書付與有辨別事理能力之同居人、
    受僱人或應送達處所之接收郵件人員，違反道路交通管理事
    件統一裁罰基準及處理細則第5條及行政程序法第72條第1項
    、第73條第1項分別定有明文。
二、經查，本件異議人即受處分人甲○○○之住所為臺南縣西港
    鄉檨林村檨子林82之22號，受處分人住所於本件裁決時即應
    以上開處所認定，此有異議人戶籍資料查詢表及異議狀上住
    址之記載在卷可證，又本件裁決書經原處分機關依前揭住所
    郵寄，並於98年6月17日已送達異議人之戶籍地，並由有辨
    別事理能力之同居人楊丁維代為收受送達，有本件違規裁決
    書送達證書附卷可憑。因此，本件送達自98年6月17日即生
    合法送達之效力。另異議人住於臺南縣西港鄉，依法院訴訟
    當事人在途期間標準第4條規定應扣除在途期間2日，故異議
    人提出異議之不變期間，為自裁決書送達生效之翌日即98年
    6月18日起，經20日並加計在途期間2日即98年7月9日止，然
    異議人遲至98年7月10日始具狀聲明異議，此有原處分機關
    於異議人之聲明異議狀上收狀日期戳章及原審電話記錄可佐
    ，顯已逾越聲明異議之不變期間，其聲明異議自屬不合法律
    上程式，且無從補正。
三、因而原審依道路交通案件處理辦法第18條之規定，以抗告人
    已逾越聲明異議二十日之不變期間，認其聲明異議不合法律
    上程式，且無從補正，而駁回其異議。本院經核其認事用法
    ，均無不當，裁定亦稱妥適。受處分人之抗告意旨，認伊對
    於交通法規的時效性不了解致有所延誤，並非故意云云，為
    無理由，應予駁回。
四、據上論斷，應依道路交通案件處理辦法第26條，刑事訴訟法
    第412條，裁定如主文。
中    華    民    國    98    年    8     月    26    日
                  刑事第五庭    審判長法  官  楊明章
                                      法  官  戴勝利
                                      法  官  顏基典
以上正本證明與原本無異。
不得再抗告。
                                      書記官  呂嘉文
中    華    民    國    98    年    8     月    26    日


司法院資訊處製作；財團法人民間司法改革基金會備份。
